# Lucía Martínez Sánchez

Trabajadora Social



🕜 +34 677 758 523 😠 marsanlucia@gmail.com 🛅 www.linkedin.com/in/Lucia-Martinez-Sanchez

Trabajadora Social proactiva, creativa, empática, especializada en gerontología y Perito Judicial Social. Con experiencia en centros gerontológicos de carácter público y privado (residencias, centros de día y hospitales). Conocimientos del funcionamiento de los mismos y las responsabilidades del personal.

#### FORMACIÓN

Máster Propio en Intervención Gerontológica (II Edición) Aplicación práctica de la gerontología y nociones de la patología del envejecimiento. Noviembre 2013 - Junio 2014

Centro de Formación Permanente, Universidad de Sevilla (España)

#### Experto Universitario en Intervención Psicosocial (XI Edición)

Conocimiento y desarrollo de las teorías psicosociales y las dinámicas en las intervenciones psicosociales y terapéuticas. Enero 2011 - Diciembre 2011

Centro de Formación Permanente, Universidad de Sevilla (España)

### Máster en Atención Integral a Personas Mayores y **Dirección y Gestión de Centros Gerontológicos** Desarrollo del rol de trabajador social en materia de

organización, atención y dirección de un centro gerontológico. Noviembre 2009 - Junio 2010 Universidad Pablo de Olavide, Sevilla (España)

### Diplomatura en Trabajo Social

Itinerario Curricular en Gerontología. Octubre 2006 - Febrero 2010 Universidad Pablo de Olavide, Sevilla (España)

### Peritaje Social Básico

Mayo 2018- Junio 2018 Instituto Nacional de Peritaje

#### IDIOMAS

**FRANCÉS** 

/0%	Delt Ba
INGLÉS	
INGLES	

50% i Cambridge A2

20/07/2015 - 31/07/2015 Curso de Francés

Cavilam Alliance Française, Vichy (Francia)

27/06/2011 - 22/07/2011

Curso de Francés

Cavilam Alliance Française, Vichy (Francia)

7/09/2007 - 8/03/2007

Curso de Inglés Aspect New York, Nueva York (Estados Unidos)

#### OTRA INFORMACIÓN

Permiso de conducir B y coche propio Nivel usuario del Paquete Microsoft Office Nivel Usuario de las redes sociales y ordenador Nivel Básico del Lenguaje de Signos de Lengua Española Conocimientos musicales y piano Habilidad en artes plásticas

#### **COMPETENCIAS**

# MONITORA DE PERSONAS MAYORES

Estimulación cognitiva en personas mayores con deterioro cognitivo leve -Creación y ejecución de taller de estimulación cognitiva centrado en la memoria INSTITUCIÓN: Cruz Roja ESpañola Huesca. Febrero de 2019 a Marzo de 2019

### EDUCADORA/TRABAJADORA SOCIAL EN CENTRO DE ACOGIDA DE INMIGRANTES

#### COMPETENCIAS

- -Intervención y atención biopsicosocial
- -Creación y ejécución de talleres formativos
- -Coordinación con entidades u organizaciones
- -Logística de centros de acogida

#### EXPERIENCIA

Cruz Roja Española Jaén. Agosto de 2018 a Noviembre de 2018

### CENTROS DE DIA

#### COMPETENCIAS

- Capacidad de comunicación y orientación a los usuarios y familiares
- Evaluación Social y Gestión de documentación
  Trabajo en equipo multidisciplinar
- Realización de actividades internas y externas con los usuarios

Prácticas profesionales formativas de intervención biopsicosocial. Máster Propio en Intervención Gerontológica (2013-2014). Avanza Empresa de Inserción Laboral S.L. (3 meses) y Vitalia (3 meses) en Sevilla.

## RESIDENCIAS DE LA TERCERA EDAD

#### COMPETENCIAS

- -Gestión y seguimiento de recursos sociales
- Orientación e información a los usuarios y a los familiares
- Participación en las actividades internas y externas
- Conocimiento de las funciones del departamento de Recursos Humanos
- Aprendizaje de las résponsabilidades legales de la dirección del centro
- Trabajo en equipo interdisciplinar
- Colaboración en estudio interno sobre las terapias del centro

Prácticas profesionales formativas de intervención biopsicosocial. Máster en Atención Integral a Personas y Dirección y Gestión de Centros Gerontológicos (2009-2010). Centro SAR Aquavitae Santa Justa de Sevillla (1 mes).

### CENTROS HOSPITALARIOS

#### COMPETENCIAS

-Gestión y seguimiento de casos sociales

- Orientación, información y valoración social de los usuarios y de los familiares
- Participación en las actividades internas dirigidas a los familiares y cuidadores de los usuarios
- Coordinación con el personal sanitario y otros organismos en las intervenciones sociales
- Desarrollo de la empatía con diferentes colectivos sociales
- Trabajo en equipo interdisciplinar

#### **EXPERIENCIA**

Prácticas curriculares universitarias en el Hospital Universitario Virgen Macarena (2009) de 9 meses en Sevilla.

# VOLUNTARIADO EN PROYECTO ALFABETIZACIÓN DIGITAL

#### COMPETENCIAS

Enseñanza de español a inmigrantes y participación en las actividades culturales del centro INSTITUCIÓN: Fundación Mornese (Sevilla). Inicio: Enero de 2018- Junio de 2018

Lucía Martínez Sánchez